---
title: "Exemple d'analyse"
author: "LATIF Mehdi"
date: "31/12/2017"
output:
  html_document: default
  pdf_document: default
---
#### Importation du data frame : 
Ici, on a placé dans le chunk l'option *echo=FALSE* ce qui permet d'évaluer le bout de code sans l'afficher.
```{r echo=FALSE}
setwd("~/Desktop/DIVERS_TEMPLATES/StatDesR/TP")
smp <- read.csv2("DONNEES/smp2.csv")
```
Même si les commandes ne sont pas affichées, les commandes sont cependant évaluées. **La preuve**, on accède à la variable *smp*

#### Affichage du nom des variables présentes dans le DF :
On utilise l'option *eval = c(1,3)* pour signifier au logiciel que l'on souhaite évaluer seulement les lignes 1 et 3
```{r, eval = c(1,3)}
names(smp)
summary(smp)
str(smp)
```
#### Création d'une variable catégoricielle : n.enfant.cat :
```{r}
n.enfant.cat <- factor(smp$n.enfant)
levels(n.enfant.cat) [6:13]<- "5+" 
table(n.enfant.cat)
```
#### Calcul de la table des fréquences (en %) : 
```{r, eval = c(2)}
prop.table(table(n.enfant.cat))
prop.table(table(n.enfant.cat))*100
```
#### Affichage d'un diagramme en barre : 
```{r echo = FALSE}
barplot(prop.table(table(n.enfant.cat))*100,ylim = c(0,30),las=1,col = rainbow(12), main = "fréquences (en %)")
```

