---
title: "Exemple d'analyse"
author: "LATIF Mehdi"
date: "11/10/2016"
output: html_document
---
## Description : Analyse des données sur la santé mentale en prison : 

**URL** : http://rmarkdown.rstudio.com/authoring_basics.html

Défintion du workspace par défaut et chargement du dataframe
```{r}
setwd("~/XX_Université_fun/univfunR/TP/LAB3")
smp <- read.csv2("/comptes/E131729J/XX_Université_fun/univfunR/TP/smp2.csv")
```
######TADAH
**Note :**  Si l'on considère que ce n'est pas important à affichier, il suffit d'écrire dans le chunk echo = FALSE
```{r echo=FALSE}
setwd("~/XX_Université_fun/univfunR/TP/LAB3")
smp <- read.csv2("/comptes/E131729J/XX_Université_fun/univfunR/TP/smp2.csv")
```
######Et rien apparait RETADAH

Affichage des variables contenues dans le DATAFRAMES SMP
```{r}
names(smp)
```
Résumé synthétique des différentes variables contenues dans le fichier SMP
```{r}
str(smp)
```
Affichage des principaux paramètres statistiques des différentes variables contenues dans le fichier SMP
variables contenues dans le fichier SMP
```{r}
summary(smp)
```
**Note :** Il est possible de faire un affichage unique de trois commandes dans un même _chunk_ : pour cela, il faut ecrire : 
_{r, eval = c(1,3)}_ (Dans notre cas, les lignes que l'on souhaites évaluer sont les lignes de commandes 1 et 3) :
```{r, eval = c(1,3)}
names(smp)
str(smp)
summary(smp)
```
Définition d'une nouvelle variable _gauss_, variable catégorielle (on dit aussi qualitative) ou **l'âge des enfants est une modalité**
```{r}
gauss <- factor(smp$n.enfant)
table(gauss)
```
Redéfinition d'une modalité dans la variable catégoricielle _gauss_. On concatène les âges supérieurs à 6 ans et on les rassemble dans une même modalité : 
```{r}
levels(gauss)[6:13]<-"5+"
table(gauss)
```
Affichage des pourcentage de chaque modalité de la variable : 
```{r}
prop.table(table(gauss))
```
Modification des pourcentage (x100) pour avoir des résultats plus _lisibles_ : 
```{r}
f <- prop.table(table(gauss))*100
f
```
**Vérification :** La somme des fréquences cumulée est bien égale à 1 :
```{r}
r<-sum(f)/100
r
```
**Représentation graphique** sous forme d'histogramme de la variable qualitative _gauss_
```{r}
barplot(f, ylim = c(0,30),las=1,xlab="catégorie d'âge", ylab="Population")
```